【裁判字號】    97,上訴,3023
【裁判日期】    980205
【裁判案由】    偽造文書
【裁判全文】
臺灣高等法院刑事判決                97年度上訴字第3023號
上  訴  人  臺灣板橋地方法院檢察署檢察官
被      告  丙○○
            乙○○
上列上訴人因被告偽造文書案件，不服臺灣板橋地方法院96年度
訴字第3530號中華民國97年5 月27日第一審判決（起訴案號：臺
灣板橋地方法院檢察署96年度偵字第18725號）， 提起上訴，本
院判決如下：
    主  文
上訴駁回。
    事  實
一、丙○○因故得知甲○○年老獨居於臺北縣板橋市○○路四十
    巷七弄十二號四樓，且名下有數筆不動產，於民國九十五年
    八、九月間起，主動前往上址照顧甲○○，為甲○○打掃、
    整理家務，藉以取得甲○○之信任，並利用甲○○對其日漸
    信任，同意由其代為更換身分證、汽車駕照及辦理塗銷不動
    產之抵押權設定而取得甲○○身分證、汽車駕照、如附表一
    之不動產所有權狀、印鑑證明、印章之機會，明知甲○○並
    未將如附表一所示之不動產贈予其本人或其女乙○○，亦未
    得甲○○之同意或授權，竟基於偽造私文書之犯意，於九十
    五年十月五日之前幾日，前往臺北縣三重市○○路○段八十
    號二樓王琪地政士事務所，向不知情之代書王琪表示要將甲○○所有如附表一所示之不動產辦理移轉登記至乙○○名下
    ，王琪即向丙○○表示須具備不動產所有人甲○○出具之授
    權書及相關不動產之所有權狀正本、買賣雙方身分證影本、
    賣方印鑑證明、印鑑章等物，始能辦理，王琪並指示不知情
    之事務所助理擬具授權書之內容後，交予丙○○帶回簽名用
    印，丙○○隨後在其住處擅自在該授權書授權人簽章欄位偽
    造甲○○之簽名，並盜用甲○○所交付之上開印章蓋用印文
    一枚，偽造甲○○授權丙○○辦理如附表一所示不動產之買
    賣、產權登記、貸款設定、申請印鑑證明、戶籍資料等事務
    之授權書，足以生損害於甲○○；另向不知情之乙○○表示
    欲借用其名義辦理法拍屋之移轉登記及辦理貸款，而取得乙○○之身分證。嗣於九十五年十月五日某時，丙○○即攜帶
    上開偽造之授權書及如附表一所示不動產之所有權狀正本、
    甲○○、乙○○之身分證、甲○○之印鑑證明、印鑑章等物
    ，前往上開王琪地政士事務所，將該偽造之授權書交予王琪
    行使，足以生損害於王琪及甲○○，丙○○並以自己名義簽
    立代刻甲○○印章同意書，使王琪誤信丙○○確實取得甲○○之授權，並同意代為辦理如附表一所示之不動產相關登記
    事務。詳細辦理情形如下：
  (一)王琪先於九十五年十月十二日代為委請不知情之刻印人員刻
    製乙○○、甲○○之便章各一枚，並據以製作附表一編號一
    所示之不動產買主為乙○○、賣主為甲○○之不動產買賣契
    約書，在其上蓋用甲○○之印文六枚，偽造該不實之不動產
    買賣契約書，足以生損害於甲○○，再接續於九十五年十月
    二十四日就附表一編號一所示之不動產填製土地登記申請書
    、土地買賣所有權移轉契約書、建築改良物買賣所有權移轉
    契約書，並在該等文件上蓋用甲○○之印文（詳細印文數量
    如附表二編號一至編號三所示），偽造用以表示出賣人為甲○○及買受人為乙○○之土地登記申請書、土地買賣所有權
    移轉契約書、建築改良物買賣所有權移轉契約書之私文書，
    足以生損害於甲○○。再於九十五年十一月二十一日持向臺
    北縣板橋地政事務所申請將上開土地、建物所有權移轉登記
    至乙○○名下，使該管公務員陷於錯誤，將此等不實之所有
    權移轉事項，以買賣為原因登載於職務掌管之土地及建物登
    記謄本等公文書，足以生損害於甲○○及臺北縣板橋地政事
    務所對於不動產登記之正確性。
  (二)王琪於九十五年十月二十四日就附表一編號二所示之不動產
    填製土地登記申請書、土地買賣所有權移轉契約書、建築改
    良物買賣所有權移轉契約書，並在該等文件上蓋用甲○○之
    印文（詳細印文數量如附表二編號四至編號六所示），偽造
    用以表示出賣人為甲○○及買受人為乙○○之土地登記申請
    書、土地買賣所有權移轉契約書、建築改良物買賣所有權移
    轉契約書之私文書，足以生損害於甲○○。再於九十五年十
    二月十三日持向臺北市古亭地政事務所申請將上開土地、建
    物所有權移轉登記至乙○○名下，使該管公務員陷於錯誤，
    將此等不實之所有權移轉事項，以買賣為原因登載於職務掌
    管之土地及建物登記謄本等公文書，足以生損害於甲○○及
    臺北市古亭地政事務所對於不動產登記之正確性。
  (三)王琪於九十六年一月十日就附表一編號三所示之不動產填製
    土地登記申請書、土地買賣所有權移轉契約書、建築改良物
    買賣所有權移轉契約書，並在該等文件上蓋用甲○○之印文
    （詳細印文數量如附表二編號七至編號九所示），偽造用以
    表示出賣人為甲○○及買受人為乙○○之土地登記申請書、
    土地買賣所有權移轉契約書、建築改良物買賣所有權移轉契
    約書之私文書，足以生損害於甲○○。再於九十六年三月五
    日持向臺北縣板橋地政事務所申請將上開土地、建物所有權
    移轉登記至乙○○名下，使該管公務員陷於錯誤，將此等不
    實之所有權移轉事項，以買賣為原因登載於職務掌管之土地
    及建物登記謄本等公文書，足以生損害於甲○○及臺北縣板
    橋地政事務所對於不動產登記之正確性。
二、案經甲○○訴請臺灣板橋地方法院檢察署檢察官偵查起訴。
    理  由
壹、有罪部分：
一、證據能力有無之判斷：
    按被告以外之人於偵查中向檢察官所為陳述，除顯有不可信
    之情況者外，得為證據，同法第159條之1第2項定有明文。
    偵查中對被告以外之人（包括證人、鑑定人、告訴人、被害
    人及共同被告等）於偵查中之證詞，性質上均屬傳聞證據。
    惟現階段刑事訴訟法規定檢察官代表國家偵查犯罪、實施公
    訴，依法其有訊問被告、證人及鑑定人之權，證人、鑑定人
    且須具結，而實務運作時，檢察官偵查中向被告以外之人所
    取得之陳述，原則上均能遵守法律規定，不致違法取供，其
    可信度極高。職是，被告以外之人前於偵查中已具結而為證
    述，除反對該項供述得具有證據能力之一方，已釋明「顯有
    不可信之情況」之理由外，不宜以該證人未能於審判中接受
    他造之反對詰問為由，即遽指該證人於偵查中之陳述不具證
    據能力。是證人甲○○、傅星翔、王琪於檢察官偵查時具結
    所為之證述，被告未主張檢察官在偵查時，有任何不法取供
    之情形，且客觀上復無顯不可信之情況，是前揭證人於偵查
    中之證言自具有證據能力。
二、實體部分
  (一)訊據被告丙○○坦承有委託代書王琪辦理附表一所列之不動
    產移轉手續，惟矢口否認犯罪，辯稱伊有經告訴人甲○○之
    同意移轉云云，惟查：前揭事實，業據被告丙○○於本院準
    備程序時坦承犯行不諱（見本院卷第一四七頁反面），並經
    證人即告訴人甲○○於偵查及原審審理時證述明確（見他字
    第三一九五號偵查卷第三一頁、原審卷第一八四頁至第一八
    七頁、第二三七頁至第二三八頁）。且證人即告訴人之子傅
    星翔亦於偵查及原審審理時分別證稱：「（是否認識二位被
    告？）事情發生前完全不認識」、「（均由你照顧告訴人？
    ）是。但因為我在外面唸書的關係，上大學後我平均每個禮
    拜回家一至二次。但我都沒有見過被告」；「他（指甲○○
    ）一個人住板橋莒光路，我父母在我小時離婚，我目前與母
    親同住，大約一個星期回去看我父親兩、三次」、「（你是
    否見過丙○○？）沒有，發生事情後才見過」等語在卷（見
    他字第三一九五號偵查卷第五十頁、原審卷第一八七頁至第
    一八八頁）。又被告確係委託不知情之代書王琪辦理本件不
    動產過戶手續，且代書王琪在辦理本件不動產移轉登記過程
    中，從未與甲○○接洽過，且授權書是由被告丙○○簽名蓋
    章後才拿過來一節，亦據證人王琪於偵查及原審審理時證述
    甚明（見他字第三一九五號偵查卷第五九頁、第六八頁、原
    審卷第二六一頁至第二六五頁）。依渠等所述，足徵被告丙○○並未自九十五年間即搬入告訴人甲○○家中居住照顧甲○○之生活起居，且甲○○亦未同意或授權被告丙○○辦理
    本件相關不動產過戶登記等事宜，是被告丙○○前於偵查、
    原審審理及本院審理時辯稱伊沒有偽造私文書，如附表一所
    示之房地是甲○○要過戶給伊，伊才辦理過戶到乙○○名下
    云云，自無可採。此外本件復有臺北市古亭地政事務所九十
    六年十月二十九日北市古地三字第09631458000號函、臺北
    縣板橋地政事務所九十六年十月二十三日北縣板地登字第
    0960015897號函及隨函所檢附關於附表一編號1、3所示不動
    產之偽造甲○○移轉所有權予乙○○之土地登記申請書、建
    築改良物買賣所有權移轉契約書、土地所有權買賣移轉契約
    書、甲○○之印鑑證明、甲○○名義之土地所有權狀、甲○○名義之建築改良物所有權狀等附卷可稽。另亦有證人王琪
    所提出由被告丙○○偽造甲○○簽名之授權書、證人王琪代
    為填製之不動產買賣契約書（見他字第三一九五號卷第六九
    頁、第七十頁）、交屋明細表影本二紙（見他字第三一九五
    卷第六一頁、第六九頁、第七十頁、第六二頁、第六三頁）
    ，以及代刻印章同意書、收費標準、費用明細表、案件整理
    卡等（見偵字第二二七二三號卷第七四頁至第七九頁）附卷
    可稽。足證被告丙○○於本院準備程序時之自白核與事實相
    符，應堪採信。綜此本件事證明確，被告丙○○犯行堪以認
    定。
  (二)核被告丙○○所為，係犯刑法第二百十六條、第二百十條、
    第二百十四條之罪。被告利用不知情之王琪代刻甲○○之便
    章、偽造私文書、行使私文書、使公務員登載不實之犯行，
    應認係間接正犯。被告丙○○盜蓋甲○○之印文為盜用甲○○印鑑章之當然結果；被告丙○○盜用甲○○之印鑑章蓋用
    於授權書、土地登記申請書、土地買賣所有權移轉契約書、
    建築改良物買賣所有權移轉契約書之行為，係偽造授權書、
    土地登記申請書、土地建築改良物買賣所有權移轉契約書私
    文書之階段行為，偽造土地登記聲請書、土地買賣所有權移
    轉契約書、建築改良物買賣所有權移轉契約書私文書後復持
    以行使，偽造之低度行為為行使之高度行為所吸收，均不另
    論擬。次按同時偽造同一被害人之多件同類文書時，其被害
    法益仍僅一個，不能以其偽造之文書件數，計算其法益，此
    與同時偽造不同被害人之文書時，因有侵害數個人法益，係
    一行為觸犯數罪名者迥異（最高法院八十九年度臺上字第二
    七三○號判決意旨參照）。被告丙○○雖偽造授權書、土地
    登記聲請書、土地買賣所有權移轉契約書、建築改良物買賣
    所有權移轉契約書等私文書，然因上開偽造之私文書其被害
    人均為甲○○，前開不同文書侵害同一法益，故被告偽造及
    行使土地登記申請書、土地買賣所有權移轉契約書、建築改
    良物買賣所有權移轉契約書私文書，亦不生想像競合犯之問
    題（指同一筆房地所有權移轉登記而言）。而被告偽造授權
    書、土地登記申請書、土地買賣所有權移轉契約書、建築改
    良物買賣所有權移轉契約書等私文書並進而同時行使，其中
    偽造多件文書之行為，係為達同一移轉房地所有權登記目的
    而為之各個舉動，各行為之獨立性極為薄弱，依一般社會健
    全觀念難以強行分離，且被告主觀上當然有自始至終在各階
    段中為偽造前開私文書以達移轉同一房地登記目的之意思，
    認各個舉動不過為犯罪行為之一部分，並係侵害同一法益（
    臺灣高等法院暨所屬法院八十六年十一月份座談會審查意見
    ）接續而完成整個犯罪，顯基於單一犯意接續所為，應包括
    於一行為予以評價而為接續犯，應論以實質上一罪。又被告
    偽造前開私文書後，持以向地政事務所辦理不動產所有權移
    轉登記，其所犯行使偽造私文書罪與使公務員登載不實事項
    於職務上所掌公文書罪間，為一行為觸犯數罪名，屬想像競
    合犯，應從一重之行使偽造私文書罪處斷。起訴書雖未引用
    被告丙○○刑法第214條使公務員登載不實事項於職務上所
    掌公文書之罪名，然被告此等犯罪事實業據起訴書於犯罪事
    實欄內載明，自為已經起訴之事實，本院自應予以審理。再
    者，被告丙○○委請王琪先後三次於上開時間辦理如附表一
    所示三筆房地移轉登記，其犯意各別，行為互異，為數罪，
    應予分論併罰。原審以被告丙○○罪證明確，適用刑法第二
    百十六條、第二百十條、第二百十四條、第二百十九條、第
    五十一條第五款之規定，併審酌被告被告丙○○素行尚佳，
    有臺灣高等法院被告前案紀錄表一件在卷可稽，但其利用甲○○年老獨居之機，虛構事實而移轉甲○○之上開房地，所
    生危害甚鉅，且犯罪後否認犯行，迄今未與告訴人甲○○達
    成和解，態度不佳等一切情狀，分別量處有期徒刑十月、十
    月、十月。並以其犯罪時間均在九十六年四月二十四日以前
    ，所犯之罪並無中華民國九十六年罪犯減刑條例第三條所列
    情形，爰該條例第二條第一項第三款、第七條、第十條之規
    定，各減為有期徒刑五月，並定應執行刑一年二月。復說明
    盜用他人真正印章所蓋用之印文，並非偽造印章之印文，不
    在刑法第二百十九條所定必須沒收之列（最高法院四十八年
    臺上字第一一三號判例意旨參照）。查本件授權書、土地登
    記申請書、土地買賣所有權移轉契約書、建築改良物買賣所
    有權移轉契約書上甲○○之印文（即甲○○之印鑑章蓋用之
    印文）均係真正印章所蓋用之印文，依上開判例意旨，並非
    偽造印章之印文，自無從併予宣告沒收；又偽造之授權書乃
    丙○○提交王琪行使，以及偽造土地登記申請書、土地買賣
    所有權移轉契約書、建築改良物買賣所有權移轉契約書等私
    文書，已於辦理移轉登記過程中為王琪送件至地政事務所，
    均非被告丙○○所有，亦無從就前開偽造之私文書併予宣告
    沒收。惟上開偽造授權書由丙○○偽造之甲○○簽名一枚，
    為偽造之署押，應依刑法第二百十九條之規定宣告沒收。再
    者，王琪因取得丙○○之授權代為委請不知情之刻印人員刻
    製甲○○之便章一枚，並據以製作賣主為甲○○之不動產買
    賣契約書，該便章為變造之印章，該不動產買賣契約書亦為
    偽造之私文書，雖該不動產買賣契約書已由王琪併送地政事
    務所行使，而非被告丙○○所有，惟該偽造之印章一枚及該
    偽造不動產買賣契約書上蓋用偽造甲○○印章之偽造印文六
    枚，不問屬於犯人與否，均應依刑法第二百十九條之規定宣
    告沒收。經核其認事用法均無違誤，及量刑亦無不當。檢察
    官上訴意旨，以被告丙○○否認犯行，原審未考量被告丙○○造成告訴人之損害，對被告丙○○之量刑顯然過輕云云為
    由，指摘原審判決不當，然被告丙○○曾於本院準備程序中
    一度坦承犯行，並撤回其上訴，非無悔意，且被告丙○○犯
    行所生之危害亦係原審量刑考量之一，亦如前述，是檢察官
    關於被告丙○○部分之上訴並無理由，應予駁回。
貳、無罪部分：
一、公訴意旨略以：被告乙○○係被告丙○○之女，因丙○○得
    知甲○○獨居於臺北縣板橋市○○路四十巷七弄十二號四樓
    ，且有數筆不動產，於九十五年十月三十日，丙○○趁與甲○○至戶政事務所辦理印鑑證明、換發身分證時，取得甲○○之印鑑證明後，竟與被告乙○○共同基於偽造文書之犯意
    聯絡，明知甲○○未將所有如附表一所示之不動產出賣或贈
    與予被告乙○○，亦未得甲○○同意及授權，利用不知情之
    代書王琪於附表二所示之時間，偽造甲○○之印文於附表二
    所示之文件上，再持之向附表二所示之機關行使，將甲○○
    所有如附表一所示之不動產移轉登記予乙○○，使掌理地籍
    管理之公務員將上開事項登記於所掌之公文書上，足以生損
    害於甲○○及地政機關管理地籍之正確性。因指被告乙○○
    涉犯刑法第二百十六條、第二百十條之行使偽造私文書罪嫌
    云云。
二、按犯罪事實應依證據認定之，無證據不得認定犯罪事實；不
    能證明被告犯罪者，應諭知無罪之判決，刑事訴訟法第一百
    五十四條第二項及第三百零一條第一項分別定有明文。次按
    認定不利於被告之事實，須依積極證據，苟積極證據不足為
    不利於被告事實之認定時，即應為有利於被告之認定，更不
    必有何有利之證據；又事實之認定，應憑證據，如未能發現
    相當證據，或證據不足以證明，自不能以推測或擬制之方法
    ，以為裁判基礎。而刑事訴訟法上所謂認定犯罪事實之積極
    證據，係指適合於被告犯罪事實之認定之積極證據而言，雖
    不以直接證據為限，間接證據亦包括在內；然而無論直接或
    間接證據，其為訴訟上之證明，須於通常一般之人均不致有
    所懷疑，而得確信其為真實之程度者，始得據為有罪之認定
    ，倘其證明尚未達到此一程度，而有合理之懷疑存在時，致
    使無從形成有罪之確信，此有最高法院八十二年度臺上字第
    一六三號判決、七十六年度臺上字第四九八六號、三十年度
    上字第八一六號等判例意旨可資參照。
三、檢察官指被告乙○○涉犯偽造私文書罪嫌，係以被告乙○○
    、證人丙○○之供述、告訴人甲○○之指述、證人傅星翔、
    王琪之證述，復有授權書、不動產買賣契約書、建物及基地
    登記申請書等為其論據。訊之被告乙○○固坦承有同意母親
    丙○○將房屋移轉登記在其名下，並參與上開貸款之銀行對
    保簽名等事實，惟堅決否認有何偽造文書犯行，辯稱：伊母
    丙○○說有法拍屋要以伊的名義去辦貸款，過戶的部分伊不
    清楚，伊母於九十一年間也曾因買法拍屋，以伊名義辦貸款
    ，伊只是參與銀行對保簽名的部分，伊在九十五年底在家中
    將伊之身分證、印章交給伊母，但母親未具體說明用途，伊
    也沒問，貸款的錢伊完全沒有用，伊也不認識告訴人甲○○
    ，並無任何偽造文書犯行等語。經查：
  (一)依證人甲○○於偵查及原審審理時分別證稱：「（你認識乙○○？）不認識」；「（是否認識在場兩位被告？）只認識
    丙○○，不認識乙○○，也沒見過她，直至檢察官偵查時才
    看過」等語（見他字第三一九五號偵查卷第三一頁、原審卷
    第一八六頁）；及證人王琪於偵查及原審審理時分別證稱：
    「我不認識本件告訴人及被告乙○○」；「（你是否有跟乙○○接洽過？）我本人沒有和乙○○接洽過，大部分都是丙○○來……」等語（見他字第三一九五號偵查卷第五九頁、
    原審卷第二六四頁）。足見渠等均不認識被告乙○○，應未
    親自見聞被告乙○○有何參與被告丙○○上開行使偽造私文
    書犯行，是渠等於偵查及原審理審理時之證詞，尚難憑為不
    利於被告乙○○之證詞。
  (二)又證人丙○○於原審審理時亦證稱：「（是否曾把法拍屋登
    記在乙○○名下？）曾經有過一件」、「（你是用誰的名義
    貸款？）用誰的名字買房屋，就會用誰的名字貸款」、「（
    是否曾與乙○○提過要將本件三間房屋過戶到她名下？）我
    只有說要過到她名下，要用她的名字貸款」、「（乙○○是
    否同意？）如果我有賣的話就會還錢，她只是借我身分證跟
    印鑑證明幫我貸款」、「（你是否有明確跟她說你要去辦理
    ？）她應該是知道，這本來就是要過戶，她沒有問的很清楚
    ，拿給我，我就去辦」、「（你是否曾對乙○○說你要使用
    她的名字去辦貸款的房屋的原所有權人是何人？）沒有」、
    「（你是否有說房屋的來源？）沒有，我只有說要房屋過戶
    要借她名字去辦貸款」等語（見原審卷第一八九頁至第一九
    二頁），不僅核與被告乙○○所辯之情節相合一致；且丙○○有從事法拍屋業務，並會將法拍屋登記於子女名下辦理貸
    款一節，亦據證人即乙○○之姊劉珮琪亦於原審審理時證稱
    ：伊母丙○○係從事房屋買賣，並作法拍屋，也曾以伊名義
    登記過，並由伊偕同辦理貸款等語甚明（見原審卷第一九三
    頁至第一九四頁），是被告辯稱伊僅是同意母親丙○○以伊
    名義登記為如附表一房地之所有人，並配合母親就該附表一
    編號一之房地辦理貸款等語，非無可採。是被告乙○○縱有
    提供其本人身分證、印章供被告丙○○辦理本件不動產之移
    轉登記，亦無積極證據足資認定被告乙○○對於丙○○取得
    該等不動產之原因有所知悉，自無從據此推認被告乙○○與
    其母丙○○之間有何上開行使偽造私文書之犯意聯絡。
  (三)又被告乙○○以如附表一編號一之房地向聯邦商業銀行股份
    有限公司設定抵押權辦理貸款一節，固據被告乙○○自承在
    卷，並經證人丙○○證述明確，並有聯邦商業銀行股份有限
    公司刑事陳報狀所附之台北縣板橋地政事務所他項權利證明
    書、借款契約書及交易明細等件附卷可稽（見本院卷第一二
    九頁至第一三五頁）。然被告乙○○前開貸款係匯入其母丙○○帳戶一節，有丙○○所提出之郵政存摺影本一件附於本
    院卷可資佐證（見本院卷第一一五頁），且證人丙○○於原
    審審理時證稱：上開貸款係由伊花用，並係由伊償還等語（
    見原審卷第一九○頁至第一九二頁），核與上開聯邦商業銀
    行股份有限公司陳報狀所附之交易明細所載相符，該貸款之
    放款本息有由丙○○支付無訛。是被告乙○○辯稱伊因同意
    母親丙○○將該房地移轉登記在其名下，而依母親丙○○指
    示前往銀行辦理貸款對保，取得貸款後，亦由母親丙○○支
    配該貸款，伊並未參與花用等語，非無可採。是從上開銀行
    貸款之流向，亦難為不利於被告乙○○之認定。
四、綜上所述，檢察官所提出之證據，尚不能使本院形成被告乙○○有罪之確信。此外，復查無其他積極證據足資證明被告
    乙○○有何被訴偽造私文書犯行。揆諸首揭說明，自屬不能
    證明被告乙○○犯罪。原審以不能證明被告乙○○犯罪，而
    為被告乙○○無罪之判決，並無違誤。檢察官以原審未向申
    貸銀行調取資金往來明細，以查明事實為由，指摘原判決不
    當，然本件尚不足以認定被告乙○○有犯行，已如前述，檢
    察官上訴意旨所指各節，均經本院於前開理由予以指駁說明
    ，是檢察官之上訴並無理由，應予駁回。
據上論斷，應依刑事訴訟法第368條，判決如主文。
本案經檢察官王清杰到庭執行職務。
中    華    民    國    98    年    2     月     5    日
                  刑事第二十二庭審判長法  官  何菁莪
                                      法  官  洪于智
                                      法  官  李麗珠
以上正本證明與原本無異。
如不服本判決，應於收受送達後10日內向本院提出上訴書狀，其
未敘述上訴之理由者並得於提起上訴後10日內向本院補提理由書
（均須按他造當事人之人數附繕本）「切勿逕送上級法院」。
                                      書記官  陳禹任
中    華    民    國    98    年    2     月    10    日
附錄本案論罪科刑法條全文
刑法第216條
行使第210條至第215條之文書者，依偽造、變造文書或登載不實
事項或使登載不實事項之規定處斷。
刑法第210條
偽造、變造私文書，足以生損害於公眾或他人者，處5年以下有
期徒刑。
附表一
┌──┬─────────┬─────────┬──────────────┐
│編號│  門  牌  號  碼  │      建號        │        坐落基地            │
├──┼─────────┼─────────┼──────────────┤
│ 1  │臺北縣板橋市○○路│臺北縣板橋市江子翠│臺北縣板橋市○○○段第崁1小 │
│    │40巷7弄12號4樓    │段第一崁1小段2226 │段98-23地號                 │
│    │                  │號                │                            │
├──┼─────────┼─────────┼──────────────┤
│ 2  │臺北市○○路○段443│臺北市○○區○○段│臺北市○○段○○段370地號    │
│    │巷6號             │5小段60建號       │                            │
├──┼─────────┼─────────┼──────────────┤
│ 3  │臺北縣板橋市○○路│臺北縣板橋市○○段│臺北縣板橋市○○段663地號、 │
│    │231號             │302建號           │726地號                     │
└──┴─────────┴─────────┴──────────────┘
附表二
┌──┬──────────────────────┬─────┬─────┬──────┐
│編號│            偽造之文件                      │盜用之署押│行使之機關│向地政事務所│
│    │                                            │          │          │行使之時間  │
├──┼──────────────────────┼─────┼─────┼──────┤
│ 1  │臺北縣板橋市○○○段第一崁小段98-23地號之土 │印文四枚  │臺北縣板橋│95年11月21日│
│    │地登記申請書                                │          │地政事務所│            │
├──┼──────────────────────┼─────┼─────┼──────┤
│ 2  │臺北縣板橋市○○○段第一崁小段98-23地號之土 │印文五枚  │臺北縣板橋│   同上     │
│    │地買賣所有權移轉契約書                      │          │地政事務所│            │
├──┼──────────────────────┼─────┼─────┼──────┤
│ 3  │臺北縣板橋市○○路40巷7弄12號4樓建築改良物買│印文五枚  │臺北縣板橋│   同上     │
│    │賣所有權移轉契約書                          │          │地政事務所│            │
├──┼──────────────────────┼─────┼─────┼──────┤
│ 4  │臺北市○○段○○段370地號之土地登記申請書    │印文三枚  │臺北市古亭│95年12月13日│
│    │                                            │          │地政事務所│            │
├──┼──────────────────────┼─────┼─────┼──────┤
│ 5  │臺北市○○段○○段370地號之土地買賣所有權移轉│印文五枚  │臺北市古亭│   同上     │
│    │契約書                                      │          │地政事務所│            │
├──┼──────────────────────┼─────┼─────┼──────┤
│ 6  │臺北市○○路○段443巷6號建築改良物買賣所有權 │印文五枚  │臺北市古亭│   同上     │
│    │移轉契約書                                  │          │地政事務所│            │
├──┼──────────────────────┼─────┼─────┼──────┤
│ 7  │臺北縣板橋市○○段663地號、726地號土地登記申│印文三枚  │臺北縣板橋│96年3月5日  │
│    │請書                                        │          │地政事務所│            │
├──┼──────────────────────┼─────┼─────┼──────┤
│ 8  │臺北縣板橋市○○段663地號、726地號土地所有權│印文三枚  │臺北縣板橋│   同上     │
│    │買賣移轉契約                                │          │地政事務所│            │
├──┼──────────────────────┼─────┼─────┼──────┤
│ 9  │臺北縣板橋市○○路231號建築改良物買賣所有權 │印文三枚  │臺北縣板橋│   同上     │
│    │移轉契約書                                  │          │地政事務所│            │
└──┴──────────────────────┴─────┴─────┴──────┘


司法院資訊處製作；財團法人民間司法改革基金會備份。
